臺灣板橋地方法院刑事判決　　　　　　　　　　　　九十三年度訴字第一四五０號
　　公　訴　人　臺灣板橋地方法院檢察署檢察官
　　被　　　告　乙○○
右列被告因詐欺案件，經檢察官提起公訴（九十三年度偵字第一○七八九號），本院
合議庭裁定依簡式審判程序，判決如左：
    主  文
乙○○幫助意圖為自己不法之所有，以詐術使人將本人之物交付，累犯，處有期徒刑
肆月，如易科罰金，以參佰元折算壹日。
    事  實
一、乙○○前於民國（下同）八十四年間，因違反懲治盜匪條例案件，經臺灣高等法
    院判處有期徒刑五年二月確定，於八十五年六月二十七日縮短刑期假釋出監；又
    於八十六年間，因搶奪案件，經本院判處有期徒刑七月，並經臺灣高等法院、最
    高法院駁回上訴確定，另於八十七年間，因贓物案件，經本院判處有期徒刑三月
    ，如易科罰金，以三百元折算一日確定，兩案經裁定定應執行刑有期徒刑九月確
    定，並經與上開假釋經撤銷後應執行之殘刑二年十月一日接續執行，於九十一年
    三月九日縮短刑期執行完畢（構成累犯）。乙○○可預見提供自己金融帳戶予他
    人使用，可能幫助他人利用該帳戶實施詐欺犯罪，仍為取得新台幣（下同）一千
    元之代價，而以縱有人以其金融帳戶實施詐欺犯罪亦不違背其本意之幫助意思，
    於九十二年十月二十八日，至臺北縣三重市○○○路二○八號中國信託商業銀行
    三重分行，開設帳號000000000000號帳戶後，於同日在臺北縣三重
    市○○○路二五三巷十五號二樓住處，將領得之上開帳戶存摺、金融卡及該帳戶
    之印章、密碼交付真實姓名年籍不詳綽號「文卿」之成年男子，並取得「文卿」
    所交付之一千元代價。其後上開帳戶、金融卡、印章及密碼即流入某一真實姓名
    年籍不詳之自稱「周玉婷」之成年女子使用，其即意圖為自己不法所有，於九十
    二年十一月間，散發「新世紀國際商業銀行企業貸款」廣告單，經甲○○依廣告
    單所載之電話與其聯絡後，其向甲○○詐稱可幫忙辦理貸款，但須先匯款繳交手
    續費，致使甲○○陷於錯誤，自九十二年十一月六日起至九十二年十一月十三日
    止，依其指示匯款多次，其中於九十二年十一月十二日，即係依據「周玉婷」之
    指示匯款一百萬元至上開乙○○之中國信託商業銀行三重分行帳戶內，並隨即遭
    「周玉婷」以金融卡及密碼自上開帳戶內將金額提領一空。嗣因甲○○於匯款後
    ，察覺受騙而報警處理，於九十二年十二月一日下午二時三十四分許，乙○○前
    往臺北縣三重市○○○路二○八號中國信託商業銀行三重分行查詢帳戶內餘額時
    ，銀行人員蘇瑩玲經由電腦查詢顯示該帳戶為通報之詐騙帳戶，隨即報警當場查
    獲，並查知上情。
二、案經臺北縣政府警察局三重分局報請臺灣板橋地方法院檢察署檢察官偵查起訴，
    經乙○○於準備程序進行中就被訴事實為有罪之陳述，經告知簡式審判程序之旨
    ，並聽取當事人之意見後，本院合議庭裁定以簡式審判程序審理。
    理  由
一、右開犯罪事實，業據被告乙○○於警詢（見偵查卷第十五頁至十七頁）、偵查（
    見偵查卷第四十四頁背面）及本院審理中均坦承不諱，並經證人即被害人甲○○
    、證人即銀行人員蘇瑩玲於警詢（均見偵查卷第十八頁至二十頁）中證述明確，
    且有中國信託商業銀行九十三年三月十八日中信銀作業0000000000八
    八號函附對帳單一件附卷可稽。又衡諸一般常情，任何人均可辦理金融帳戶存摺
    、金融卡使用，如無正當理由，實無借用他人存摺、印章、金融卡使用之理，而
    金融存摺、印章、金融卡及密碼亦事關個人財產權益之保障，其專有性甚高，除
    非本人或與本人親密關係者，難認有何理由可自由流通使用該存摺、印章、金融
    卡及密碼，一般人均有妥為保管及防止他人任意使用之認識，縱特殊情況偶需交
    付他人使用，亦必深入瞭解用途及合理性，始予提供，且該等專有物品如落入不
    明人士手中，而未加以闡明正常用途，極易被利用為與財產有關之犯罪工具，此
    為吾人依一般生活認知所易於體察之常識，而有犯罪意圖者，非有正當理由，竟
    徵求他人提供帳戶、印章、金融卡及密碼，客觀上可預見其目的，係供為某筆資
    金之存入，後再行領出之用，一般人本於一般認知能力均易於瞭解，是被告可預
    見金融帳戶存摺、印章、金融卡及密碼提供他人使用，將幫助他人實施如詐欺犯
    罪等與財產有關之犯罪行為，但其為取得一千元之代價，仍將其帳戶存摺、印章
    、提款卡及密碼交付真實姓名年籍不詳綽號「文卿」之男子，顯具縱有人以其金
    融帳戶實施詐欺犯罪亦不違背其本意之幫助意思自明。綜上，被告之自白與事實
    相符。本件事證明確，被告之犯行堪為認定，應依法論科。
二、核被告乙○○所為，係犯刑法第三十條、第三百三十九條第一項之幫助詐欺罪（
    起訴書記載被告另犯洗錢防制法第九條第一項之罪嫌，惟業經公訴檢察官於本院
    審理中當庭更正刪除）。又被告以幫助之意思，從事構成要件以外之行為，乃幫
    助犯，依刑法第三十條第二項規定，應按正犯之刑減輕之。又被告前於八十四年
    間，因違反懲治盜匪條例案件，經臺灣高等法院判處有期徒刑五年二月確定，於
    八十五年六月二十七日縮短刑期假釋出監；又於八十六年間，因搶奪案件，經本
    院判處有期徒刑七月，並經臺灣高等法院、最高法院駁回上訴確定，另於八十七
    年間，因贓物案件，經本院判處有期徒刑三月，如易科罰金，以三百元折算一日
    確定，兩案經裁定定應執行刑有期徒刑九月確定，並經與上開假釋經撤銷後應執
    行之殘刑二年十月一日接續執行，於九十一年三月九日縮短刑期執行完畢，有臺
    灣高等法院被告全國前案紀錄表一件在卷可稽，其於有期徒刑執行完畢後，五年
    內再犯本件有期徒刑以上刑之罪，為累犯，應依刑法第四十七條規定，加重其刑
    。被告同時有上述刑之加重及減輕事由，依法先加重後減輕之。爰審酌被告正值
    青壯，未思正職，竟貪圖私利，出售存摺予不法詐欺犯牟利，助長他人犯罪，非
    但增加被害人尋求救濟及治安機關查緝犯罪之困難，亦使不法詐欺犯得以順利掩
    飾其詐欺所得之財物，危害被害人財產安全及社會經濟秩序，犯罪所生危害非輕
    ，及其素行、犯罪之動機、目的、手段、智識程度、被害人所受財產損害、犯罪
    所得僅為一千元、犯罪後尚知坦承犯行等一切情狀，量處如主文所示之刑，並諭
    知易科罰金之折算標準。
據上論斷，應依刑事訴訟法第二百七十三條之一第一項、第二百九十九條第一項前段
，刑法第三百三十九條第一項、第三十條第二項、第四十七條、第四十一條第一項前
段，罰金罰鍰提高標準條例第一條前段、第二條，判決如主文。
本案經檢察官蘇揚旭到庭執行職務。
中　　　華　　　民　　　國　　九十三　　年　　　九　　　月　　　九　　　日
                                    臺灣板橋地方法院刑事第十三庭
                                        法  官    白光華
右正本證明與原本無異
如不服本判決，應於判決送達後十日內，向本院提出上訴狀。
                                        書記官    陳靜怡
中　　　華　　　民　　　國　　九十三　　年　　　九　　　月　　　九　　　日
附錄論罪科刑法條：
中華民國刑法第三百三十九條
(普通詐欺罪)
意圖為自己或第三人不法之所有，以詐術使人將本人或第三人之物交付者，處五年以
下有期徒刑、拘役或科或併科一千元以下罰金。
以前項方法得財產上不法之利益或使第三人得之者，亦同。
前二項之未遂犯罰之。
